臺灣雲林地方法院刑事判決
111年度易字第61號
公  訴  人  臺灣雲林地方檢察署檢察官
被      告  曾英豪



上列被告因竊盜案件，經檢察官提起公訴（110年度偵字第8480
號），被告於本院準備程序進行中，就被訴事實為有罪之陳述，
經法官告知簡式審判程序意旨，並聽取檢察官及被告之意見後，
裁定依簡式審判程序審理，並判決如下：
    主  文
曾英豪犯攜帶兇器竊盜罪，處有期徒刑柒月。未扣案之犯罪所得
新臺幣柒仟壹佰元，沒收之，於全部或一部不能沒收或不宜執行
沒收時，追徵其價額。　　
    事  實
一、曾英豪意圖為自己不法之所有，基於加重竊盜之犯意，於民
    國110年9月15日下午1時42分許，駕駛車牌號碼000-0000號
    租賃小客車前往雲林縣○○鎮○○○街00號之協和牙醫診所（下
    稱協和診所），趁該診所午休時間（中午12時至下午2時）
    無人看管，竟徒手用力將該診所1樓緊閉之玻璃自動門推開
    ，進入協和診所1樓（無證據證明為有人居住之建築物），
    並以放置於該診所桌上之客觀上得作為兇器使用之剪刀1把
    （未扣案，應屬協和診所所有），撬開櫃臺放置零錢之抽屜
    ，竊取協和診所負責人王秀豔所管領之新臺幣（下同）7,10
    0元，得手後旋即離開現場。嗣經王秀豔察覺有異，報警查
    悉上情。
二、案經臺灣雲林地方檢察署檢察官偵查起訴。
    理  由：
壹、程序部分：
　　本件被告曾英豪所犯之罪，為死刑、無期徒刑、最輕本刑為
    3 年以上有期徒刑以外之罪，且非屬高等法院管轄第一審之
    案件，被告於準備程序進行中，先就被訴事實為有罪之陳述
    ，經法官告知簡式審判程序之旨，並聽取檢察官及被告之意
    見後，依刑事訴訟法第273 條之1 第1 項之規定，裁定進行
    簡式審判程序，是本案之證據調查程序及有關傳聞法則證據
    能力之限制，依同法第273 條之2 之規定，不受同法第159 
    條第1 項、第161 條之2 、第161 條之3 、第163 條之1 及
    第164 條至第170 條之規定所拘束。
貳、實體部分：
一、認定犯罪事實所憑之證據及理由：
　㈠被告對上開犯行，於本院審理時坦承不諱（本院卷第411頁）
    ，核與證人即被害人王秀艷於警詢時所述相符（警卷第35頁
    至第38頁），並有內政部警政署刑事警察局刑紋字第110800
    5212號鑑定書（警卷第13頁至第16頁）、現場暨監視器畫面
    翻拍照片（警卷第45頁至第57頁）在卷可資佐證，足以擔保
    被告之自白與事實相符，可以採信。
　㈡綜上所述，本件事證明確，被告犯行堪予認定，應依法論科
    。
二、論罪科刑之理由：
　㈠按刑法第321 條第1 項第3 款之攜帶兇器，乃指行為人攜帶
    兇器有行兇之可能，客觀上具有危險性，至其主觀上有無持
    以行兇或反抗之意思，尚非所問。竊盜攜帶起子、鉗子，雖
    係供行竊之工具，然如客觀上足對人之身體、生命構成威脅
    ，仍應成立攜帶兇器竊盜罪（最高法院74年度第3 次刑事庭
    會議決議參照）。查被告持以竊盜之剪刀，質地堅硬，足以
    撬開抽屜，客觀上足對人之身體、生命構成威脅，具有危險
    性，依前說明，自該當上開條文之「兇器」要件無疑。
　㈡核被告所為，係犯刑法第321 條第1 項第3 款之攜帶兇器竊
    盜罪。
　㈢被告構成累犯之事實及應加重其刑之事項，均應由檢察官主
    張並具體指出證明之方法後，經法院踐行調查、辯論程序，
    方得作為論以累犯及是否加重其刑之裁判基礎。又所謂檢察
    官應就被告構成累犯事實「具體指出證明方法」，係指檢察
    官應於法院調查證據時，提出足以證明被告構成累犯事實之
    前案徒刑執行完畢資料，例如前案確定判決、執行指揮書、
    執行函文、執行完畢（含入監執行或易科罰金或易服社會勞
    動執行完畢、數罪係接續執行或合併執行、有無被撤銷假釋
    情形）文件等相關執行資料，始足當之。至一般附隨在卷宗
    內之被告前案紀錄表，係司法機關相關人員依憑原始資料所
    輸入之前案紀錄，僅提供法官便於瞭解本案與他案是否構成
    同一性或單一性之關聯、被告有無在監在押情狀等情事之用
    ，並非被告前案徒刑執行完畢之原始資料或其影本，是檢察
    官單純空泛提出被告前案紀錄表，尚難認已具體指出證明方
    法而謂盡其實質舉證責任(最高法院刑事大法庭110年度台上
    大字第5660號裁定意旨參照)。查本件起訴書固記載被告構
    成累犯前科，但檢察官就被告構成累犯之事實及應加重其刑
    事項，未具體指出證明之方法，依前大法庭裁定意旨，本案
    被告不論以累犯，但列為刑法第57條第5款所定「犯罪行為
    人之品行」之審酌事項(詳後述)。
　㈣爰以行為人之責任為基礎，審酌被告竊取他人財物，欠缺尊
    重他人財產權利觀念，危害被害人之財產法益，破壞社會秩
    序，所為實不可取，且被告前有多次竊盜前科，有被告之臺
    灣高等法院被告前案紀錄表在卷可查，素行未臻良好，以刑
    罰矯正被告之法治觀念需求確實存在。惟慮及被告所竊取之
    物品價值非鉅，雖使用客觀上可作為兇器使用之剪刀行竊，
    但畢竟沒有持之傷害他人之暴力行為，被告之犯罪情節暨所
    生損害非鉅。犯後坦承犯行，略見悔意。並考量被告於審理
    中自陳已婚、有子女之家庭狀況，從事司機工作及國中肄業
    之教育程度等一切情狀，量處如主文所示之刑。
參、沒收部分：
　  按犯罪所得，屬於犯罪行為人者，沒收之；前二項之沒收，
    於全部或一部不能沒收或不宜執行沒收時，追徵其價額，刑
    法第38條之1 第1 項前段、第3 項定有明文。被告所竊之7,
    100元，並未扣案亦未發還，應依刑法第38條之1第1 項前段
    、第3 項規定宣告沒收，於全部或一部不能沒收或不宜執行
    沒收時，追徵其價額。至竊盜工具剪刀非屬被告所有，不符
    沒收要件，不予宣告沒收。
據上論斷，應依刑事訴訟法第273 條之1 第1 項、第299 條第1
項前段（依刑事判決精簡原則，僅記載程序法條），判決如主文
。
本案經檢察官黃立宇提起公訴；檢察官魏偕峯到庭執行職務。
中　　華　　民　　國　　111 　年　　5 　　月　　3 　　日
                  刑事第七庭    法  官  簡廷恩
以上正本證明與原本無異。
如不服本判決應於收受判決後 20 日內向本院提出上訴書狀，並
應敘述具體理由；其未敘述上訴理由者，應於上訴期間屆滿後20
日內向本院補提理由書（均須按他造當事人之人數附繕本）。「
切勿逕送上級法院」。
告訴人或被害人對於判決如有不服，具備理由請求檢察官上訴者
，其上訴期間之計算，係以檢察官收受判決正本日期為準。
                                書記官  許馨月
中　　華　　民　　國　　111 　年　　5 　　月　　3 　　日
附錄本案論罪科刑法條： 
中華民國刑法第320條第1項：
意圖為自己或第三人不法之所有，而竊取他人之動產者，為竊盜
罪，處5年以下有期徒刑、拘役或50萬元以下罰金。　　　
中華民國刑法第321條：
犯前條第一項、第二項之罪而有下列情形之一者，處六月以上五
年以下有期徒刑，得併科五十萬元以下罰金：
一、侵入住宅或有人居住之建築物、船艦或隱匿其內而犯之。
二、毀越門窗、牆垣或其他安全設備而犯之。
三、攜帶兇器而犯之。
四、結夥三人以上而犯之。
五、乘火災、水災或其他災害之際而犯之。
六、在車站、港埠、航空站或其他供水、陸、空公眾運輸之舟、
    車、航空機內而犯之。
前項之未遂犯罰之。